臺灣高等法院刑事判決
108年度上易字第1904號
上  訴  人  
即  被  告  劉國才  



選任辯護人  張繼文律師
上列上訴人即被告因竊盜案件，不服臺灣基隆地方法院108年度
易字第155號，中華民國108年5月31日第一審判決（起訴案號：
臺灣基隆地方檢察署108年度偵緝字第12號、第31號），提起上
訴，本院判決如下：
    主  文
上訴駁回。      
    事實及理由
一、經本院審理結果，認第一審以上訴人即被告劉國才犯修正前
    刑法第321 條第1 項第4 款之結夥3 人以上竊盜罪，判處有
    期徒刑10月，並諭知沒收未扣案之犯罪所得新臺幣1 萬元，
    於全部或一部不能沒收或不宜執行沒收時，追徵其價額，認
    事用法及量刑均無不當，應予維持，除證據部分增列被告於
    本院準備程序及審理時之自白外，均引用第一審判決書記載
    之事實、證據及理由（如附件）。
二、被告上訴意旨略以：伊坦承犯罪，但本案給付租金、贓款分
    配之角色均係共同被告林咸志，希望從輕量刑，可以易科罰
    金云云。惟：
  ㈠證人即同案被告唐國銓及林咸志均證稱本件犯行係由被告負
    責分配贓款及給付租金等情（見臺灣基隆地方檢察署107 年
    度偵字第5174號偵查卷一第13頁、偵查卷二第6 頁、108 年
    度偵緝字第12號偵查卷第95頁、108 年度偵緝字第31號偵查
    卷第41頁、原審卷第97頁），是被告前揭所辯，難認可採。
  ㈡又按量刑輕重，係屬事實審法院得依職權自由裁量之事項，
    苟其量刑已以行為人之責任為基礎，並斟酌刑法第57條各款
    所列情狀，而未逾越法定刑度或有濫用權限情事，即不得任
    意指為違法（最高法院75年台上字第7033號裁判、98年度台
    上字第5002號判決意旨參照）。經核原審認被告犯修正前刑
    法第321 條第1 項第4 款之結夥三人以上竊盜罪，並審酌被
    告不思以己力賺取財物，妄以竊盜方式不勞而獲，顯見法治
    觀念淡薄，且不知尊重他人財產權，所竊得財物價值非低，
    又迄未賠償告訴人所受損失，所為實非可取；惟念其於原審
    審理時坦認犯行，犯後態度尚佳；暨參以其等之犯罪動機、
    目的、結夥三人以上行竊之手段及被告於警詢時自述國小肄
    業之智識程度、無業而家境貧寒且領有中華民國身心障礙證
    明之生活狀況等一切情狀，判處被告有期徒刑10月，核其量
    刑業已斟酌刑法第57條各款所列情狀而未逾法定刑度，亦難
    認有濫用權限之情事，本院認原審判決之量刑尚無過重之情
    形，應屬允當。
  ㈢綜上所述，被告上訴否認於本案中擔任給付租金、贓款分配
    之角色，指摘原審量刑不當，其上訴為無理由，應予駁回。
據上論斷，應依刑事訴訟法第373 條、第368 條，判決如主文。
本案經檢察官楊淑芬偵查起訴，經檢察官孟玉梅到庭執行職務。
中　　華　　民　　國　　109 　年　　1 　　月　　15　　日
                  刑事第二十一庭審判長法　官  許宗和
                                      法　官  黃惠敏
                                      法　官  章曉文
以上正本證明與原本無異。
不得上訴。
                                      書記官  陳媖如
中　　華　　民　　國　　109 　年　　1 　　月　　17　　日
附錄本案論罪科刑法條
修正前中華民國刑法第321條
犯竊盜罪而有下列情形之一者，處6月以上、5年以下有期徒刑，
得併科新臺幣10萬元以下罰金：
一、侵入住宅或有人居住之建築物、船艦或隱匿其內而犯之者。
二、毀越門扇、牆垣或其他安全設備而犯之者。
三、攜帶兇器而犯之者。
四、結夥三人以上而犯之者。
五、乘火災、水災或其他災害之際而犯之者。
六、在車站、埠頭、航空站或其他供水、陸、空公眾運輸之舟、
    車、航空
    機內而犯之者。
前項之未遂犯罰之。